

ТЕХНИЧЕСКИЕ НАВЫКИ

- Javascript/ES6
- React
- Redux
- TypeScript
- HTML5
- CSS3/SCSS
- Adaptive Design
- Git

МЯГКИЕ НАВЫКИ

- Командный игрок
- Ответственность
- Внимание к деталям
- Коммуникабельность
- Самоорганизация
- Ориентированность на результат
- Обучение и совершенствование
- Конструктивность

языки

- Русский Родной
- Английский В1 Средний

ВАДИМ ЛЮМАНОВ

ФРОНТЭНД РАЗРАБОТЧИК

Как фронтэнд-программист, любящий свое дело, рад внести свой вклад в проекты компании и помочь в решении сложных задач. Ищу должность, на которой смог бы использовать свой опыт во фронтэнд разработке и обеспечивать своевременное завершение проектов.

+7 920 204 99 20

✓ vliumanov@gmail.com

ОПЫТ РАБОТЫ

Фронтэнд разработчик | Фриланс

Март 2022 - настоящее время

Разработка адаптивных веб-сайт для клиентов из различных отраслей.

Расширение функциональности веб-сайтов, устранение технических проблем и ошибок. Отладка, рефакторинг и оптимизация кода для обеспечения оптимальной производительности.

Технологии: HTML5, CSS3, Tailwind, JavaScript, Git, React, Redux и TypeScript.

Фронтэнд разработчик | SysGears

Сентябрь 2021 - Февраль 2022

Разработка адаптивных и кросс-браузерных веб-сайтов для различных клиентов. Разработка клиентской части новых продуктов и рефакторинг существующего кода. Взаимодействие с дизайнерами и разработчиками для обеспечения бесперебойной реализации проекта.

Технологии: HTML5, CSS3, SCSS, AntDesign, JavaScript, React, Redux.

Фронтэнд разработчик | Фриланс

Октябрь 2020 - Август 2021

Создание адаптивных веб-сайтов различных типов: интернет-магазинов, лендингов, каталогов, блогов. Верстка сайтов по макетам с использованием HTML, CSS SCSS

Разработка приложений на React с использованием классовых и функциональных компонентов. Отладка работы сайтов для обеспечения оптимальной производительности.

ОБРАЗОВАНИЕ

Курсы фронтэнд разработчика

Февраль 2020 - Сентябрь 2020

Прошел интенсивную программу обучения технологиям фронтенд-разработки. Овладел технологиями: HTML, CSS, SCSS, BEM, адаптивная, отзывчивая и кроссбраузерная верстка,

JavaScript, React, Redux, Redux-thunk, TypeScript, Node, REST API, Git и debugging in browser.

Разработал некоммерческий проект, многостраничную социальную сеть для взаимодействия разработчиков программного обеспечения.

Технологии: HTML, CSS, JavaScript, Typescript, React, Redux, Redux-thunk и REST API.

Восточноукраинский национальный университет

Сентябрь 1998 - Июнь 2002

Прошел обучение по специальности бытовой электронной аппаратуры. Получил степень специалиста в области электронной аппаратуры со средним баллом 4.8.